【裁判字號】    89,易,1097
【裁判日期】    890331
【裁判案由】    重利
【裁判全文】
臺灣高雄地方法院刑事判決                        八十九年度易字第一九七號
    公  訴  人  臺灣高雄地方法院檢察署檢察官
    被      告  乙○○
    選任辯護人  曾清永
右列被告因重利案件，經檢察官提起公訴（八十九年度偵字第九三九號），本院判決
如左：
    主  文
乙○○連續乘他人急迫貸以金錢，而取得與原本顯不相當之重利，處有期徒刑月，
如易科罰金以佰元折算壹日，緩刑年。
    事  實
一、乙○○於民國八十七年十一月間，於甲○○向其陳述積欠他人債款需款償還之急
    迫情事後，乃基於概括之犯意，先後於民國八十七年十一月二十五日、同年十一
    月二十六日及同月二十九日，連續在高雄市小港機場附近公園分次借給甲○○新
    臺幣（下同）一萬元、二萬及一萬元，並對借予甲○○一萬元部分，約定甲○○
    須以每三天為一期，分十期給付本利一千二百元，即甲○○對所借一萬元須付月
    息二十分之利息；另借出之二萬元之部分，則言明甲○○須以每十天為一期，而
    於一百天內給付本利金額共計二萬元千元，亦即甲○○對所借二萬元部分須付月
    息約三分之利息。乙○○於借給甲○○前揭金錢時，已對先後二次借出之一萬元
    部分預扣本利一千二百元，對於二萬元借款部分則預扣本利二千元，且於同年月
    二十八日向甲○○收取八十七年十一月二十五日所借金錢之一千二百元本利。
二、案經高雄縣警察局鳳山分局報請臺灣高雄地方法院檢察署檢察官偵查起訴。
    理  由
一、本件被告乙○○分別於前揭時地借給甲○○三筆金錢並預扣、收取利息情事，已
    據被告乙○○坦承不諱，復有借款人甲○○之警訊筆錄及甲○○提出之繳款登記
    紀錄在卷可佐，雖被告辯稱其無乘甲○○於急迫情形下貸與金錢等語，惟被告既
    自承甲○○借款時曾向其陳稱需款週轉欠債等語，復參以甲○○以高額利息向其
    貸款情事，被告前揭辯解顯不可採，其罪證明確，犯行已可認定。
二、核被告乙○○所為，係犯刑法第三百四十四條之重利罪。被告數次犯行，係緊接
    犯相同構成要件之罪，為連續犯以一罪論，並酌加重其刑。審酌被告乙○○犯罪
    之動機、目的、及被告犯罪後之態度等一切情狀，爰量處如主文所示之刑，併諭
    知易科罰金之折算標準。末查被告前未曾受有期徒刑以上刑之宣告，因一時失慮
    ，偶罹刑典，事後已坦承犯行，深具悔意，經此刑之宣告後，應知警惕而無再犯
    之虞，本院因認暫不執行其刑為當，予以宣告緩刑三年，用啟自新。
據上論斷，應依刑事訴訟法第二百九十九條第一項前段、刑法第五十六條、第三百四
十四條、第四十一條、第七十四條第一款，罰金罰鍰提高標準條例第一條前段、第二
條，判決如主文。
本案經檢察官黃俊嘉到庭執行職務。
中    華    民    國    八十 九   年      三      月      三十一        日
                                  臺灣高雄地方法院刑事第三庭
                                      法  官    周  志  賢
右正本證明與原本無異。
如不服本判決，應於判決送達後十日內，向本院提出上訴狀。
                                      書記官    高  明  言
中    華    民    國    八十九    年      四      月          六        日
附錄本判決論罪之法條：
刑法第三百四十四條：
乘他人急迫、輕率或無經驗，貸以金錢或其他物品，而取得與原本顯不相當之重利者
，處一年以下有期徒刑、拘役或科或併科一千元以下罰金。


司法院資訊處製作；財團法人民間司法改革基金會備份。
